臺灣高等法院刑事裁定
110年度聲字第2770號
聲  請  人  
即  被  告  賴泓至




上列聲請人即被告因詐欺等案件（110年度上訴字第1908號），
聲請具保停止羈押，本院裁定如下：
    主  文
聲請駁回。
    理  由
一、聲請意旨略以：聲請人即被告甲○○（下稱被告）自民國109
    年12月12日羈押迄今將近7個月，而被告於羈押期間歷經多
    次提訊均據實陳述，已無串供、逃亡之虞，顯無繼續羈押之
    必要。又被告為家中經濟支柱，家中僅有六旬且無收入所得
    之母親，需被告在其身旁照顧，而被告在羈押期間，已深感
    悔悟，不再鋌而走險，自知不應貪小便宜、不勞而獲地騙取
    他人錢財，並已向被害人致歉完成和解。爰依法提出聲請，
    請求准予提出保證金新臺幣（下同）10萬元停止羈押，給予
    被告籌措金錢賠償被害人，並於刑之執行前，返家照顧母親
    及安頓家中大小事務之機會，被告如獲准具保停止羈押，必
    按時出庭應訊，配合案件調查及偵辦，亦願每週自行至轄區
    派出所報到，靜待司法判決與執行云云。
二、被告經法官訊問後，認為犯罪嫌疑重大，而有逃亡或有事實
    足認為有逃亡之虞，或有事實足認為有湮滅、偽造、變造證
    據或勾串共犯或證人之虞，或所犯為死刑、無期徒刑或最輕
    本刑為5年以上有期徒刑之罪，有相當理由認為有逃亡、湮
    滅、偽造、變造證據或勾串共犯或證人之虞等情形之一者，
    非予羈押，顯難進行追訴、審判或執行，得羈押之，刑事訴
    訟法第101條第l項定有明文。又法院對被告執行之羈押，本
    質上係為使訴訟程序得以順利進行或為保全證據或為保全對
    被告刑罰執行之目的，而對被告所實施之剝奪人身自由之強
    制處分，是對被告有無羈押之必要，當由法院以上述羈押之
    目的依職權為目的性之裁量。而所謂必要與否者，自應按照
    訴訟進行程度，及其他一切情事，由法院斟酌認定（最高法
    院29年抗字第57號判例、46年台抗字第6號判例意旨參照）
    。
三、經查：被告與共犯許瀚璘、少年賴○如及真實姓名年籍均不
    詳、自稱「吳經理」之人（下稱「吳經理」）共同涉犯組織
    犯罪防制條例第3條第1項後段參與犯罪組織罪、刑法第339
    條之4第1項第2款三人以上共同詐欺取財罪及洗錢防制法第1
    4條第1項一般洗錢罪；另與共犯許瀚璘、郭富豪、「吳經理
    」共同涉犯刑法第339條之4第1項第1款、第2款三人以上共
    同冒用公務員名義詐欺取財罪、刑法第339條之2第1項非法
    由自動付款設備取財罪及洗錢防制法第14條第1項一般洗錢
    罪，業經臺灣臺北地方法院以110年度訴字第115號判決分別
    判處有期徒刑1年10月、1年4月，定應執行刑有期徒刑2年在
    案，被告提起上訴，前經本院法官訊問後，審酌被告坦承犯
    罪並有卷存事證可佐，認被告犯罪嫌疑重大。又被告於短時
    間內，反覆實施詐欺取財等犯行，除本案外，尚有於臺灣桃
    園地方法院、臺灣士林地方法院繫屬審理中，有事實足認有
    反覆實施同一犯罪之虞，有刑事訴訟法第101條之1第1項第7
    款之羈押原因，而有羈押之必要，裁定自民國110年6月7日
    執行羈押在案，有原審判決書（見本院110年度上訴字第190
    8號卷【下稱上訴卷】第7至16頁）、本院訊問筆錄（見上訴
    卷41至43頁）、押票（見上訴卷第57頁）等在卷可稽。被告
    雖具狀聲請具保停止羈押，惟被告所參與之詐欺集團於109
    年11月16日至109年11月20日，短短數日間，即詐騙被害人
    張華珍、劉邦全等人得逞，合計詐騙金額高達1百萬元以上
    ，且被告尚有多件同以詐欺集團方式進行詐騙之案件繫屬審
    理中，有本院被告前案紀錄表在卷可查（見上訴卷第53至56
    頁），是被告有刑事訴訟法第101條之1第1項第7款之羈押事
    由，堪以認定。又被告一再以詐欺集團之方式進行詐騙，危
    害社會經濟甚鉅，權衡國家刑事司法權有效行使、社會秩序
    及公共利益等公益考量，與被告人身自由私益受限制程度，
    如僅命具保、責付或限制住居等侵害較小之手段，尚不足以
    保全審判或執行程序順利進行，為確保訴訟程序包括裁判確
    定後刑之執行程序遂行，維持羈押處分要屬適當、必要且符
    合比例原則，是原羈押原因仍未消滅，亦堪認定。從而，本
    院審酌上情，認本件上開羈押之原因依然存在，不因被告聲
    請具保而消滅，且以命被告具保、責付或限制住居等侵害較
    小之手段，均不足以確保執行程序之順利進行。又本院羈押
    之理由，並未認定被告有逃亡，或有事實足認為有湮滅、偽
    造、變造證據或勾串共犯或證人之虞，是被告聲請意旨另以
    其無逃亡、串證之虞聲請具保停止羈押，尚有誤會，並不影
    響被告有羈押之事由及必要性之認定，應予敘明。至被告聲
    請意旨所指被告為家中經濟支柱，家中僅有六旬且無收入所
    得之母親，尚需被告照顧，以及被告已向被害人致歉完成和
    解（按被告僅與被害人張華珍達成調解，願意賠償被害人張
    華珍80萬元，有臺灣臺北地方法院民事調解庭調解筆錄【見
    臺灣臺北地方法院110年度訴字第115號影卷第165至166頁】
    ，然被告自陳迄今尚未履行，另被害人陳邦全則未與被告和
    解【見上訴卷第119頁】），亦需籌措金錢賠償被害人張華
    珍，並於刑之執行前，返家照顧母親及安頓家中大小事務等
    情，均與本案裁量被告有無羈押之事由或羈押之必要性無涉
    。揆諸上開規定及判例意旨，被告聲請具保停止羈押，為無
    理由，自難准允，應予駁回。
據上論斷，應依刑事訴訟法第220條，裁定如主文。 
中　　華　　民　　國　　110 　年　　7 　　月　　27　　日
                  刑事第三庭    審判長法　官  張惠立
                                      法　官  廖怡貞
                                      法　官  張江澤
以上正本證明與原本無異。
如不服本裁定，應於收受送達後五日內向本院提出抗告狀。
                                      書記官  林明慧
中　　華　　民　　國　　110 　年　　7 　　月　　28　　日